【裁判字號】    97,訴,340
【裁判日期】    970422
【裁判案由】    違反毒品危害防制條例等
【裁判全文】
臺灣新竹地方法院宣示判決筆錄           97年度訴字第340號
公  訴  人  臺灣新竹地方法院檢察署檢察官
被      告  乙○○
指定辯護人  本院公設辯護人甲○○
上列被告因違反毒品危害防制條例案件，檢察官檢察官提起公訴
（97年度偵字第2203號、97年度毒偵緝字第45號、97年度毒偵字
第 606號）後，聲請改依協商程序而為判決，本院於中華民國97
年4月22日下午4時，在本院刑事第八法庭宣示判決，出席職員如
下：
法官起立朗讀判決主文、犯罪事實要旨、處罰條文，及告以上訴
限制、期間並提出上訴狀之法院，且諭知記載其內容：
一、主  文：
    乙○○竊盜，累犯，處有期徒刑伍月，扣案之鑰匙柒支，均
    沒收之；又施用第一級毒品，累犯，處有期徒刑柒月；又施
    用第二級毒品，累犯，處有期徒刑陸月，扣案之玻璃管壹支
    ，沒收之（事實欄(四)１部分）；又施用第二級毒品，累犯，
    處有期徒刑柒月（事實欄(四)２部分）；應執行有期徒刑壹年
    陸月，扣案之鑰匙柒支、玻璃管壹支，均沒收之。
二、犯罪事實要旨：
(一)、乙○○前有違反麻醉藥品管理條例、恐嚇、妨害自由、過失
    致死、竊盜等前科，最近一次因違反毒品危害防制條例案件
    ，經本院於民國94年2月25日，以94年度竹簡字第145號判決
    判處有期徒刑5月確定，及因竊盜案件，經本院於94年7月22
    日以94年度易字第323號判決判處有期徒刑8月確定，上開 2
    案件並經定應執行刑為1年，並於95年8月14日縮短刑期執行
    完畢。
(二)、乙○○前因施用第二級毒品安非他命案件，經本院裁定送觀
    察、勒戒，認有繼續施用毒品之傾向，再經本院以88年度毒
    聲字第1099號裁定送強制戒治，於89年 2月24日停止戒治付
    保護管束，並於89年 7月12日保護管束期滿未經撤銷停止戒
    治而視為強制戒治已執行完畢，且由臺灣新竹地方法院檢察
    署檢察官於同日以89年度戒毒偵字第65號為不起訴處分確定
    ，又因施用第二級毒品案件，經本院於94年 2月25日，以94
    年度竹簡字第145號判決判處有期徒刑5月確定，及因竊盜案
    件，經本院於94年7月22日以94年度易字第323號判決判處有
    期徒刑8月確定，上開2案件並經定應執行刑為 1年，並於95
    年8月14日縮短刑期執行完畢。
(三)、乙○○基於意圖為自己不法所有之犯意，於97年 3月27日凌
    晨某時許，在新竹市○○路92號對面，見蘇秀美所有之車牌
    號碼 GD-8542號自用小貨車停放該處，竟以自備之鑰匙發動
    該車而竊取之，得手後供己代步之用。嗣於97年 3月28日11
    時30分許，在新竹市○○路上之忠孝保齡球館停車場，欲駕
    駛上開竊得之自用小貨車離去時為警查獲，始悉上情（竊得
    之自用小貨車業由蘇秀美領回）。
(四)、乙○○另分別基於施用第一級毒品及第二級毒品之犯意，先
    後於下列時、地施用第一級毒品海洛因 1次及第二級毒品安
    非他命2次：
１、於96年11月22日在新竹市○○○街友人處，以將海洛因毒品
    摻入香菸內吸食之方式及以將安非他命毒品放在玻璃球內加
    熱生煙吸食之方式，分別非法施用第一級毒品海洛因及第二
    級毒品安非他命各1次，嗣於96年11月23日0時10分許，在新
    竹市○○○街4號地下1樓花園內，為警查獲並採尿送驗，且
    扣得被告所有供其施用第二級毒品安非他命所用之玻璃管 1
    支，始悉上情。
２、於97年 2月16日在新竹市○○路某處，以將安非他命毒品放
    在玻璃球內加熱生煙吸食之方式，非法施用第二級毒品安非
    他命 1次，嗣於該日19時10分許因另涉竊盜案件為警通知到
    場並採尿送驗，始悉上情。
三、扣案之鑰匙共 7支，為被告乙○○所有，且係供其為上揭竊
    盜犯行時所用之物等情，業據被告供述在卷；另扣案之玻璃
    管 1支，亦為被告所有，且係供其為前述施用第二級毒品安
    非他命犯行所用之物等情，復據被告供述在卷，爰均應依刑
    法第38條第1項第2款之規定宣告沒收之。
四、處罰條文：
    刑法第320條第1項、毒品危害防制條例第10條第1項、第2項
    。
五、協商判決除有刑事訴訟法第455條之4第1項第1款於本訊問程
    序終結前，被告撤銷協商合意或檢察官撤回協商聲請者；第
    2款被告協商之意思非出於自由意志者；第4款被告所犯之罪
    非第455條之2第1項所定得以協商判決者；第6款被告有其他
    較重之裁判上一罪之犯罪事實者；第7 款法院認應諭知免刑
    或免訴、不受理者情形之一，及違反同條第2 項「法院應於
    協商合意範圍內為判決；法院為協商判決所科之刑，以宣告
    緩刑或2 年以下有期徒刑、拘役或罰金為限」之規定者外，
    檢察官與被告均不得上訴。
六、如有前項得上訴之情形，得自收受宣示判決筆錄送達之日起
    10日內，向本院提出上訴書狀，上訴於第二審法院。
中    華    民    國    97    年    4     月    22    日
                  刑事第一庭    書  記  官  謝國聖
                                法      官  楊數盈
以上正本證明與原本無異。
                                書  記  官  謝國聖
中    華    民    國    97    年    4     月    22    日
附錄本案論罪科刑法條：
刑法第320條第1項
意圖為自己或第三人不法之所有，而竊取他人之動產者，為竊盜
罪，處5年以下有期徒刑、拘役或500元以下罰金。
毒品危害防制條例第10條
施用第一級毒品者，處6月以上5年以下有期徒刑。
施用第二級毒品者，處3年以下有期徒刑。


司法院資訊處製作；財團法人民間司法改革基金會備份。
